

# Mauro Oliver

**FULLSTACK DEVELOPER** 

# CONTACTO



**674-680-987** 



✓ olivermauro@outlook.com



moliverdev.netlify.app



www.linkedin.com/in/moliverg



github.com/moliver89

🙎 Valencia, España

# INFORMACIÓN

- Programacion: HTML, CSS, TypeScript, Node.JS, React, Angular, MySQL
- · Metodologias Agiles: SCRUM
- Carnet de conducir
- Coche propio

### **MI PERFIL**

Desarrollador web Fullstack recientemente certificado. Poseo amplia experiencia en trato de personas tanto en trabajo en equipo como atención a clientes, listo para volcar estas habilidades en favor del equipo.

Idioma ingles fluido gracias al estudio en colegio bilingüe y el uso constante en mis trabajos.

Considerado un "fast-lerner", estoy siempre predispuesto a ampliar mis conocimientos y crecer profesionalmente.

# **EXPERIENCIA**

#### **DESARROLLADOR FULLSTACK**

Innovaspace: Proyecto Final de Bootcamp (Octubre 2024 - Noviembre 2024)

Proyecto web para la publicacion y el alquiler de espacios coworking. Trabajo en equipo utilizando metodologias agiles(SCRUM).

Facilitador del primer Sprint(Backend). HTML, CSS, JS, Node.JS, React

#### **VENDEDOR**

Lord del Formatge (Octubre 2021 - actualidad)

Vendedor en tienda de quesos seleccionados (Iniciativa, idiomas).

#### **RELACIONES PUBLICAS**

Plur Eventos (Junio 2021 - Septiembre 2021)

Vendedor multilenguaje para eventos turisticos (Iniciativa, idiomas).

#### **ENCARGADO DE TIENDA**

Send+ (Octubre 2015 - Abril 2021)

Vendedor a comision con manejo de caja. Encargado de tienda con 2 personas a cargo en cadena de tiendas de telefonia(Teamwork, liderazgo, iniciativa).

# FORMACIÓN

# **HACK A BOSS**

(2024)

Certificación como Desarrollador Web FullStack

# FACULTAD DE INFORMATICA(UNLP)

(2009 - 2015)

Estudios formativos en Licenciatura en Sistemas en la Universidad Nacional de La Plata(Argentina).

# **IDIOMAS**

**ESPAÑOL** Nativo INGLÉS C1 **ITALIANO B1**